臺灣臺南地方法院刑事判決　　　　　　　100年度易字第273號
公　訴　人　臺南地方法院檢察署檢察官
被　　　告　許華仁原名：許良.
上列被告因竊盜案件，經檢察官提起公訴（100年度偵字第1213
號），本院判決如下：
    主  文
許華仁竊盜，累犯，處有期徒刑伍月，如易科罰金，以新台幣壹
仟元折算壹日。
    事  實
一、許華仁前因搶奪案件，經本院以90年度訴字第1290號判處有
    期徒刑10 月，臺灣高等法院臺南分院以91年度上訴字第58
    號駁回上訴確定；復因偽造文書案件，經本院以91年度訴字
    第296號判處有期徒刑1年確定；再因強盜案件，經本院以91
    年度訴字第321號判決處有期徒刑7年2月，臺灣高等法院臺
    南分院以91年度上訴字第851號駁回上訴確定。上開3案件經
    裁定減刑並定應執行後，於民國96年10月3日縮短刑期假釋
    付保護管束，於97年1月6日保護管束期滿，未經撤銷假釋而
    執行完畢。
二、許華仁猶不知悔悟，意圖為自己不法之所有，基於竊取他人
    財物之犯意，於99年11月25日上午6時30分許前之某時，在
    臺南市○○區○○路5號前，以不詳方式，竊取李志宏所有
    、停放於該處之車牌號碼H32-486號重型機車車牌1面，得手
    後將上開車牌懸掛於其所有車牌號碼DNL-146號重型機車上
    使用。嗣經李志宏發現後報警處理，於99年11月30日上午
    10時30分許，在臺南市○○區○○路與安通三街口為警查獲
    ，並自許華仁所有之上開機車上扣得被害人上開失竊車牌1
    面，而悉上情。
三、案經臺南市政府警察局第四分局報告臺南地方法院檢察署檢
    察官偵查起訴。
    理  由
一、按被告以外之人（包括證人、鑑定人、告訴人、被害人及共
    同被告等）於審判外之陳述雖不符刑事訴訟法第159 之1至
    之4 等4 條之規定，而經當事人於審判程序同意作為證據，
    法院審酌該言詞陳述或書面陳述作成時之情況，認為適當者
    ，亦得為證據；當事人、代理人或辯護人於法院調查證據時
    ，知有刑事訴訟法第159 條第1 項不得為證據之情形，而未
    於言詞辯論終結前聲明異議者，視為有前項之同意，同法第
    159 條之5 定有明文。立法意旨在於傳聞證據未經當事人之
    反對詰問予以核實，原則上先予排除；惟若當事人已放棄反
    對詰問權，於審判程序中表明同意該等傳聞證據可作為證據
    ；或於言詞辯論終結前未聲明異議，基於尊重當事人對傳聞
    證據之處分權及證據資料愈豐富，愈有助於真實發見之理念
    ，且強化言詞辯論主義，使訴訟程序得以順暢進行，上開傳
    聞證據亦均具有證據能力。本件被告及檢察官均已於本院準
    備程序及審理時表示就卷內所存認定事實之供述證據並無意
    見，且同意作為證據(見本院卷第18頁)，本院審酌上開證據
    作成時之客觀狀況，並無任何不當施壓或干擾，亦未有事證
    顯示有遭受不當取供之情形，因認以之作為證據亦屬適當，
    依上開刑事訴訟法第159條之5第1項之規定，自得作為證據
    使用。
二、訊據被告許華仁固坦承被害人李志宏失竊之上開車牌係於其
    所有之機車上遭查獲，惟矢口否認涉有任何竊盜犯行，辯稱
    ：伊真的沒有偷車牌，那段時間伊每天的工時都很長，沒有
    時間、沒有體力、也沒有必要去偷車牌。伊也不知道該車牌
    是什麼時候掛在機車上，一直到查獲當天伊爸爸上樓跟伊說
    為什麼警察好像要把伊的機車拖走，趕快下樓來，警察跟伊
    說，才知道這件事云云。經查：
(一)、警方於99年11月30日上午10時30分許，在臺南市○○區○○
    路與安通三街口，查獲上開H32-486號車牌以螺絲鎖緊而懸
    掛於被告所有之上開機車，上開事實為被告所自承，復有贓
    物認領保管單、臺南市警察局車輛尋獲電腦輸入單各1份及
    現場照片4張在卷可稽；又上開車牌係證人即被害人李志宏
    於99年11月25日上午6時30分許前之某時，在臺南市○○區
    ○○路5號前遭竊，亦經證人即被害人李志宏於警詢中證述
    明確，上開事實均堪認定。
(二)、被告雖抗辯上開車牌並非其所竊取，亦非其所懸掛於自己所
    有之機車上，其並不知自己機車之車牌遭他人更換云云；被
    告於警詢中自承未曾將自己之機車借予他人使用（見警卷第
    1 頁背面），亦可知該機車均在被告持有、使用中，復於本
    院審理中自承與別人並無宿怨（見本院卷第19頁背面），亦
    無遭人誣陷竊盜罪之可能。然警方查獲時，上開車牌係緊鎖
    而懸掛於被告所有之機車上，此為被告所不否認，並有現場
    照片附卷足佐（見警卷第13頁），依照片所示，該車牌與機
    車間係以2個螺絲緊密拴扣，可認係有心人刻意為之。依常
    理，當可推認上開車牌係有心人即被告於99年11月25日上午
    6 時30分許前之某時，自證人即被害人停放於臺南市○○區
    ○○路5號前之機車上所竊得，再將之以螺絲鎖緊而懸掛於
    被告所有之上開機車上。況若該車牌為他人竊取，在沒有要
    誣陷被告之目的下（如前述），必係為自用，實無必要甘冒
    被查獲之風險，耗費時間心力將所竊得之上開車牌換至與其
    無干係之被告機車上，被告所辯之情，殊難想像；況警方於
    99年11月30日查獲本案時，上開車牌已失竊達5日之久，倘
    該車牌非被告竊取後懸掛於伊機車上，被告於上開期間騎乘
    該車早已發現上情，豈會全然不知，被告所辯均與常理未合
    。
(三)、被告復抗辯若上開車牌係其所竊取用以從事其他犯罪行為，
    早應將上開車牌拔下來，以免遭警查獲，且案發後還拿著行
    照跟警察證明機車為被告所有，並非贓車，更足見其心中坦
    蕩；然被告竊取該車牌之動機為何，本院無從得知，抑或為
    逃避行政違規之處罰、亦或是因該車仍在分期繳款（見被告
    警卷第2頁背面），擔心因無法如期繳款，遭債權人追回該
    車，當不必然是為從事刑事犯罪時避免遭查獲所為，若為前
    2者，被告當無須將車牌拔下，且會長時間將竊取之車牌懸
    掛在自己所有之機車上。被告一再空言否認犯行，顯屬卸責
    之詞，不足採信，本件事證明確，被告犯行洵堪認定，應予
    依法論科。
三、核被告所為，係犯刑法第320條第1項之竊盜既遂罪。被告有
    如事實欄所示之前科，於97年1月6日執行完畢，有臺灣高等
    法院被告前案紀錄表1份在卷可稽，其於上述有期徒刑執行
    完畢5年以內故意再犯本案有期徒刑以上之罪，應依刑法第
    47條第1項規定論以累犯，並加重其刑。爰審酌被告不思正
    途，隨意竊取他人之財物，毫無尊重他人所有物之體認，欠
    缺法紀觀念，犯罪後否認犯行，缺乏悔意並參酌檢方之具體
    求刑，量處如主文所示之刑，並諭知易科罰金之折算標準，
    以資懲儆。至扣案「H32-486」號碼之車牌1面，並非被告所
    有，業經發還被害人李志宏，此有贓物認領保管單附卷足參
    ，爰不另為沒收之諭知，併此敘明。
據上論結，應依刑事訴訟法第299條第1項前段，刑法第320條第1
項、第47條第1項、第41條第1項前段、刑法施行法第1條之1第1
項、第2項，判決如主文。
本案經檢察官黃郁如到庭執行職務。
中    華    民    國   100    年    4     月    19    日
                  刑事第八庭    法  官  蔡奇秀
以上正本證明與原本無異。
如不服本判決應於收受本判決後10日內向本院提出上訴書狀，並
應敘述具體理由。其未敘述上訴理由者，應於上訴期間屆滿後20
日內向本院補提理由書狀（均須按他造當事人之人數附繕本）「
切勿逕送上級法院」。
                                書記官  蕭伊舒
中    華    民    國   100    年    4     月    19    日
附錄本案論罪科刑法條全文：
刑法第320條第1項（普通竊盜罪）
意圖為自己或第三人不法之所有，而竊取他人之動產者，為竊盜
罪，處5  年以下有期徒刑、拘役或 5 百元以下罰金。